臺灣基隆地方法院刑事判決　　　　　　　94年度交易字第42號
公　訴　人　臺灣基隆地方法院檢察署檢察官
被　　　告　丁○○
上列被告因公共危險等案件，經檢察官提起公訴（94年度偵字第
2788號），被告於準備程序中就被訴事實為有罪之陳述，經法官
告知簡式審判程序之旨，並聽取公訴人、被告之意見後，經本院
合議庭認宜由受命法官獨任進行簡式審判程序，判決如下：
    主 　　 文
丁○○服用酒類，不能安全駕駛動力交通工具而駕駛，處拘役
拾日，如易科罰金以佰元折算壹日。
被訴過失傷害部分公訴不受理。
    事實及理由
壹、被訴公共危險部分：
一、有關被告被訴公共危險部分之犯罪事實、證據及應適用之法
    條，除補引「被告於本院準備程序及審理時之自白」為證據
    外，餘均引用如附件檢察官起訴書之記載。
二、刑之酌科：
　　爰審酌被告於民國93年間已有酒醉駕車經檢察官為緩起訴之
    前科，甫於93年7月28日緩起訴期滿，竟不知警惕及反省，
    猶於酒後注意能力減退仍駕駛動力交通工具，一再漠視自己
    及他人生命財產安全，並因此肇事致人受傷，暨其犯後坦承
    犯行之態度等一切情狀，量處如主文所示之刑，併諭知易科
    罰金之折算標準，以示懲儆。
貳、被訴過失傷害部分：
一、公訴意旨詳如附件檢察官起訴書之記載。
二、按告訴乃論之罪，告訴人於第一審辯論終結前得撤回其告訴
    ；告訴經撤回者，應諭知不受理之判決，刑事訴訟法第238
    條第1 項、第303 條第3 款分別定有明文。
三、查本件告訴人丙○○告訴被告過失傷害案件，起訴書認被告
    係觸犯刑法第284條第1項前段之過失傷害罪，依同法第287
    條前段之規定，須告訴乃論。茲告訴人已於94年9月5日當庭
    以言詞並具狀向本院撤回告訴（見本院當日準備程序筆錄及
    卷附撤回告訴聲請狀），依照前揭說明，本件就被告被訴過
    失傷害部分，爰諭知不受理之判決。
、依刑事訴訟法第273條之1第1項、第310條之2、第454條第2
    項、第303條第3款，刑法第185之3、第41條第1項前段，罰
    金罰鍰提高標準條例第2條，逕以簡易判決處刑如主文。
肆、如不服本件判決，得於本件判決送達後10日內，向本院提起
    上訴。
本案經檢察官甲○○到庭執行職務。
中　　華　　民　　國　　 94　　年　　9　　月　　12　　日
                  刑事第三庭法  官  王美婷
以上正本證明與原本無異。
對於本件判決如有不服，應於收受送達後10日內，向本院提出上
訴書狀，上訴於臺灣高等法院，並按他造當事人之人數附具繕本
。
中　　華　　民　　國　　94　　年　　9 　　月　　12　　日
                            書記官  劉珍珍
附錄論罪法條
刑法185條之3：
服用毒品、麻醉藥品、酒類或其他相類之物，不能安全駕駛動力
交通工具而駕駛者，處1年以下有期徒刑、拘役或30,000元以下
罰金。
附件：
臺灣基隆地方法院檢察署檢察官起訴書
　　　　　　　　　　　　　　　　　　　94年度偵字第2788號
　　被　　　告　丁○○　男　29歲（民國○○年○○月○○日生）
　　　　　　　　　　　　籍設基隆市○○區○○路345號
　　　　　　　　　　　　國民身分證統一編號：Ｚ000000000號
上列被告因公共危險等案件，業經偵查終結，認為應提起公訴，
茲將犯罪事實及證據並所犯法條分敘如下：
　　　　犯　罪　事　實
一、丁○○曾於民國93年4 月29日，因酒醉駕車案件，經本署附
　　以繳納處分金新台幣一萬元為條件，給予緩起訴處分，緩起
　　訴期間為1年（緩起訴期滿未經撤銷），猶不知悔改（不構
　　成累犯）；復於94年7月7日11時至13時許，在基隆市○○路
　　遠東戲院附近之「三姐妹」小吃店內飲用酒類，同日23時許
　　，已因飲酒欠缺通常之注意力，而無安全駕駛車輛之能力，
　　猶騎乘車牌AF3-031號重型機車，從成功二路往市區方向行
　　駛，同日23時30分許，行抵基隆市○○○路31號橋時，原應
　　注意汽車行駛時，應在遵行車道內行駛，在劃有分向限制線
　　之路段，不得駛入來車之車道內，並應注意車前狀況，以隨
　　時採取必要之安全措施，依當時天候陰、夜間有照明、路面
　　乾燥、無缺陷、無障礙物、視距良好等情，並無不能注意情
　　事，詎丁○○因酒醉影響意識狀態，並使反應能力及操控力
　　均減低，致疏未注意而駛入對向車道，正面撞擊由丙○○所
　　騎乘，正因紅燈停等於橋上機車停等區之車號GYG-762號重
　　型機車，丁○○與丙○○均人、車倒地，使丙○○受有腦震
　　盪及中央脊柱症候群之傷害。嗣員警據報到場處理車禍事故
　　，並至醫院調取丁○○抽血檢驗報告，發現丁○○血液酒精
　　濃度達269mg/dl（相當於呼氣值1.345mg/l），始悉上情。
二、案經被害人丙○○訴由基隆市警察局第四分局報告偵辦。
　　　　 證據並所犯法條
一、上揭犯罪事實，業據被告丁○○於警詢、本署偵訊時均坦承
　　屬實，核與告訴人丙○○指訴情形相符，並有衛生署基隆醫
　　院檢驗科一般生化學檢查檢驗結果1紙在卷可稽；參以法務
　　部88年5月18日法88檢字第001669號函示、外國立法例及德
　　國、美國之醫學研究及實務認定標準，咸認飲酒後之吐氣含
　　酒精成份達每公升0.55毫克或血液中酒精濃度達百分之0.11
　　以上者，其肇事率已為正常人之10倍之意旨，被告已達酒醉
　　致不能安全駕駛之程度：且被告逆向行駛至告訴人所在車道
　　，致撞擊告訴人，亦有道路交通事故現場圖、調查報告表、
　　談話紀錄表、補充資料、照片等資料附卷可稽；另告訴人因
　　本件車禍受有傷害，亦有診斷證明書在卷可憑，事證明確，
　　被告犯嫌堪以認定。
二、核被告丁○○所為，係涉犯刑法第185條之3服用酒類不能安
　　全駕駛動力交通工具而駕駛罪嫌、同法第284條第1項前段過
　　失傷害罪嫌。其所犯2罪間，犯意個別、行為互殊、罪名不
　　同，請予分論併罰。又被告酒醉駕車致人受傷，請依道路交
　　通管理處罰條例第86條第1 項規定，加重其刑。
三、依刑事訴訟法第251 條第1 項提起公訴。
　　 此　致
臺灣基隆地方法院
中　　華　　民　　國　　94　　年　　7 　　月　　26　　日
　　　　　　　　　　　　　　　檢察官　乙　○　○
本件正本證明與原本無異
中　　華　　民　　國　　94　　年　　8 　　月　　3 　　日
　　　　　　　　　　　　　　　書記官　詹　琦　雄
附錄所犯法條：
刑法第185 條之 3
　　 服用毒品、麻醉藥品、酒類或其他相類之物，不能安全駕駛
　　 動力交通工具而駕駛者，處1 年以下有期徒刑、拘役或3 萬
　　 元以下罰金。
刑法第284 條
　　 因過失傷害人者，處6 月以下有期徒刑、拘役或500 元以下
　　 罰金，致重傷者，處1 年以下有期徒刑、拘役或500 元以下
　　 罰金。
